臺灣臺南地方法院交通事件裁定　　　　100年度交聲字第115號
移送機關　　交通部公路總局嘉義區監理所麻豆監理站
異議人即
受處分人　　楊友仁
上列異議人即受處分人因違反道路交通管理處罰條例案件，對於
交通部公路總局嘉義區監理所麻豆監理站民國100年1月20日所為
之裁決處分（處分案號：麻監裁罰字第裁75-M00000000號），聲
明異議，本院裁定如下：
    主  文
異議駁回。
    理  由
一、原處分意旨略以：異議人即受處分人楊友仁（下稱異議人）
    騎乘其所有車牌號碼006-CBB 號重型機車，於民國99年11月
    25日17時許，行經臺南縣善化鎮○○路與青年路之交岔路口
    處，因有「機器腳踏車駕駛人行駛道路時使用手持式行動電
    話通話」及「拒絕停車接受稽查而逃逸」等違規行為，經臺
    南縣警察局善化分局警員逕行製單舉發，嗣經移送機關即交
    通部公路總嘉義區監理所麻豆監理站以其違規事證明確，依
    照道路交通管理處罰條例第31條之1 第2 項、第60條第1 項
    及第63條第1 項第1 款表等規定，裁處異議人罰鍰共計新臺
    幣（以下同）4,000 元，並記違規點數1 點等處分。
二、本件聲明異議意旨略以：員警舉發異議人持手機講電話違規
    行為，違規採證照片證據不充足，且當天異議人所著外套和
    舉發通知單上所寫特徵不符，另第二次寄來之違規採證照片
    上，警察出現時間太晚，因而為此聲明異議等語。
三、按機器腳踏車駕駛人於行駛道路時，使用手持式行動電話進
    行撥接或通話者，處1,000 元罰鍰；汽車駕駛人，駕駛汽車
    有違反本條例之行為，經交通勤務警察或依法令執行交通稽
    查任務人員制止時，不聽制止或拒絕停車接受稽查而逃逸者
    ，除按各該條規定處罰外，處3,000 元以上6,000 元以下罰
    鍰，並記違規點數1 點，道路交通管理處罰條例第31條之1
    第2 項、第60條第1 項及第63條第1 項第1 款分別定有明文
    。
四、經查：
(一)異議人騎乘其所有車牌號碼006-CBB 號重型機車，於99年11
    月25日17時許，行經臺南縣善化鎮○○路與青年路之交岔路
    口處，經警認有「機器腳踏車駕駛人行駛道路時使用手持式
    行動電話通話」及「拒絕停車接受稽查而逃逸」等違規行為
    ，遭臺南縣警察局善化分局警員逕行製單舉發等情，有臺南
    縣警察局99年11月25日南縣警交字第M00000000 號舉發違反
    道路交通管理事件通知單1 紙及路口監視器翻拍照片6 幀附
    卷可稽，且異議人對其騎乘上開重型機車於行駛道路時，使
    用手持式行動電話進行撥接或通話違規事實並不爭執，是此
    部分違規事實，洵堪認定。
(二)異議人固以前詞置辯，然按證人即當日舉發本違規事件之臺
    南縣警察局善化分局警員王裕城於100 年2 月23日本院調查
    時到庭結證稱：「（問：當時情形如何？）我當時騎乘警用
    巡邏機車由西往東行駛，且我身著警察制服，經過中山路、
    中正路口時，看見一名機車騎士當時未戴安全帽，且手持行
    動電話通話，當時我騎在該機車騎士左後方，並大聲口頭示
    意他停車，我跟他說『麻煩你路邊停車一下』，該機車騎士
    有回頭看我，之後他原有靠近路旁並放慢車速，我原以為他
    要停車，結果他等我車速也放慢了，他就加速離去。」等語
    明確（詳見本院卷第17頁）。
(三)另按交通勤務警察或依法令執行交通稽查任務人員，開單舉
    發違反道路交通管理處罰條例所列之違規事實，經公路主管
    機關或警察機關所為之裁決處罰，本質上為行政處分，係公
    務員基於職務上權力，依法就特定之具體事件所為具公法上
    效果之單方行政行為，基於公務員為公法上行為具有公信力
    之原則，該行政行為當可被推定為真正，其據以依法處分之
    事實認定亦為正確無誤。本此公信原則，乃立法者賦予行政
    機關制定違反道路交通事件統一裁罰標準及處理細則，使執
    勤警員得當機處分以達其維護交通秩序、安全之行政目的。
    本件舉發警員王裕城與異議人間，並無怨隙，且係毫不相識
    之人，復經具結在卷，衡情應無設詞攀誣，或虛構違規事實
    陷害異議人之理！且本院查無任何證據足資證明執勤員警有
    捏造事實違法取締之情事存在，則執勤警員本其維護交通秩
    序、安全職責所為之舉發，自應受到合法、正確之推定。況
    異議人於於100 年2 月23日本院調查時亦自承於本件違規當
    時確有騎乘上開重型機車行經違規地點（詳本院卷第16頁）
    ，而觀諸上開路口監視器翻拍照片顯示，畫面時間16時54分
    05秒及16時54分29秒時，異議人所騎乘車牌號碼006-CBB 號
    重型機車及舉發員警所騎乘警用重型機車先後出現於路口監
    視器畫面中，可徵舉發員警確有騎乘警用機車追躡於異議人
    後方。是證人王裕城上開證述應非子虛，實可憑採。綜此，
    依證人王裕城上揭證述可知，異議人騎乘上開機車因手持行
    動電話通話之違規行為，遭舉發員警處示意停車接受稽查，
    然其竟無視警方之攔停，逕自騎乘機車駛離，實甚明確。
五、綜上所述，異議人於上揭時、地，確有駕駛上開重型機車於
    行駛道路時，使用手持式行動電話進行撥接或通話，及拒絕
    停車接受稽查而逃逸之行為，堪以認定。從而，移送分機關
    依道路交通管理處罰條例第31條之1 第2 項、第60條第1 項
    、第63條第1 項第1 款及違反道路交通管理事件統一裁罰基
    準表之規定，共裁處異議人罰鍰4,000 元，並記違規點數1
    點，於法並無違誤。是本件異議人之異議為無理由，應予駁
    回。
六、據上論斷，應依道路交通管理處罰條例第87條第2 項、道路
    交通事件處理辦法第18條，裁定如主文。
中    華    民    國   100    年    4     月    29    日
                        交通法庭法  官  鄭燕璘
以上正本證明與原本無異。
如不服本裁定應於送達後5日內向本院提出抗告狀（應附繕本）
。
                                書記官  蔡明峰
中    華    民    國   100    年    4     月    29    日